臺灣板橋地方法院交通事件裁定　　　　 94年度交聲字第782號
原處分機關　交通部公路總局臺北區監理所
受處分人即
異　議　人　甲○○
上列受處分人即異議人因違反道路交通管理處罰條例案件，對於
交通部公路總局臺北區監理所民國94年5 月3 日所為之處分（北
監自裁字第裁40-Z00000000號），聲明異議，本院裁定如下：
    主  文
異議駁回。
    理  由
一、按「汽車行駛於高速公路或設站管制之道路，而不遵管制之
    規定者，處汽車駕駛人新臺幣三千元以上六千元以下罰鍰」
    ，道路交通管理處罰條例第33條第1 項定有明文，且依同條
    例第63條第1 項第1 款，應記違規點數1 點。而依同條例第
    33條第3 項授權所訂定之高速公路交通管制規則第9 條第1
    項即規定汽車行駛高速公路時，不得有該條項各款所列舉之
    行為，其中該條項第9 款規定：「車輛夜間行車時未使用燈
    光，或同向前方一百公尺內有車輛行駛，仍使用遠光燈者」
    ，故汽車在高速公路夜間行車時，於同向前方100 公尺內有
    車輛行駛時，仍使用遠光燈，即屬違反高速公路管制之規定
    ，自應依首揭道路交通管理處罰條例，對汽車駕駛人處以罰
    鍰及記違規點數。
二、原處分機關認受處分人即異議人甲○○駕駛車牌號碼AY-516
    1 號自小貨車，於民國94年4 月16日晚上9 時53分許，行經
    國道三號高速公路南下15公里處時，前方車道100 公尺內有
    車輛行駛，仍使用遠光燈，涉有道路交通管理處罰條例第33
    條第1 項之違規，嗣經警攔截製單舉發後，爰依上開法律規
    定，於94年5 月3 日以北監自裁字第裁40-Z00000000號裁罰
    異議人新臺幣（下同）3 千元，並依同條例第63條第1 項第
    1 款規定（裁決書漏載第1 款），記違規點數1 點在案，此
    有內政部警政署國道公路警察局舉發違反道路交通管理事件
    通知單及原處分機關違反道路交通管理事件裁決書影本各1
    份附卷可按。
三、聲明異議意旨略以：異議人於94年4 月16日晚上駕車南下，
    當時車速不快，前方也沒車，因警車開出來後行駛在異議人
    前方，之後就被警方攔檢，異議人被警方舉發未攜帶駕照及
    使用遠光燈。其中異議人遭舉發未攜帶駕照部分，異議人心
    服口服，但警方舉發異議人使用遠光燈部分，警方曾拿交通
    法條給異議人看，說是違反道路交通管理處罰條例第42條，
    處4 百元至6 百元，但事後裁決所辦事人員竟說是以同條例
    第33條處理。異議人認為身為交通警察，為何連基本的交通
    法條都會開錯，致與異議人後來所得知者不一樣，異議人對
    此深感不服。爰聲明異議，請求撤銷上開裁決云云。
四、經查，異議人於前開時、地違規使用遠光燈之事實，業經承
    辦警員舉發及原處分機關裁決如上，已如前述，且異議人對
    此部分之違規事實亦未表示爭執，自堪認屬真實。又異議人
    固具狀辯稱：警員舉發所引用之法條與原處分機關裁決所適
    用之法條不同，其對此不服云云。然觀諸卷附之舉發違反道
    路交通管理事件通知單所載，承辦警員已在其上之「違規事
    實」欄內記載：「未帶駕照駕車、未依規定使用燈具（
    前方車道一百公尺內有車，使用遠光燈」等語，且在其上之
    「違規地點」欄內載明為「國三南下15公里」等語，足見依
    警方舉發之違規事實，確係舉發異議人在高速公路上違規使
    用遠光燈之情事，且此舉發事實復核屬真實，揆諸首揭法令
    規定與說明，自應依道路交通管理處罰條例第33條第1 項及
    同條例第63條第1 項第1 款對異議人為處罰。至警方將舉發
    之法條記載為同條例第42條，固有違誤，然原處分機關本應
    在認定舉發事實確屬無訛後，自為適法之裁決，並不受警方
    所引法條之拘束，是警方舉發所引法條雖屬有誤，但原處分
    機關既依法為本件裁決，經核於法尚無不合，異議人徒執前
    詞置辯，容無足取。
五、綜上所述，應堪認定異議人確有駕車於高速公路上違規使用
    遠光燈之情事，揆諸首揭法令規定與說明，原處分機關審酌
    異議人違規相關情節，處以異議人法律規定額度內之罰鍰3
    千元及記違規點數1 點，自屬有據。異議人仍執詞聲明異議
    ，洵無理由，本院當應裁定駁回其異議。
六、結論：依道路交通管理處罰條例第87條第2 項、道路交通案
    件處理辦法第19條，裁定如主文。
中　　華　　民　　國　　94　　年　　6 　　月　　8 　　日
                  交通法庭      法　官　陳信旗
以上正本證明與原本無異。
如不服本裁定，應於送達後5日內向本院提出抗告狀。
　　　　　　　　　　　　　　　　書記官　陳昭綾
中　　華　　民　　國　　94　　年　　6 　　月　　8 　　日
